臺灣雲林地方法院交通事件裁定　　　　　　　　　 九十一年度交聲字第一一七號
　　原處分機關　交通部公路局嘉義區監理所雲林監理站
　　異　議　人
　　即受處分人　甲○○
右列受處分人因違反道路交通管理處罰條例案件，對於交通部公路局嘉義區監理所雲
林監理站民國九十一年九月三日所為之處分（雲監五字第裁七二－ＫＡＢ０九一九五
六號裁決書），聲明異議，本院裁定如左：
        主  文
異議駁回。
        理  由
一、聲明異議意旨略以：異議人甲○○於民國九十一年七月二十五日駕駛車號Ｄ五－
    九五五三號自小客車行經雲林縣斗六市○○路○段安通汽車廠前，時速約七十公
    里，並無超速之情形。而警方既未提出其超速之證據，本件交通舉發事件有無記
    錯車牌之可能，即非無疑云云，為此對交通部公路局嘉義區監理所雲林監理站之
    處分聲明異議。
二、按「汽車駕駛人，行車速度，超過規定之最高時速，或低於規定之最低時速．．
    ．．．處新臺幣一千二百元以上二千四百元以下罰鍰」、「汽車駕駛人，駕駛汽
    車有違反本條例之行為，經交通勤務警察或依法令執行交通稽查任務人員制止時
    ，不聽制止或拒絕停車接受稽查而逃逸者，除按各該條規定處罰外，處新臺幣三
    千元以上六千元以下罰鍰」，道路交通管理處罰條例第四十條第一項、第六十條
    第一項，分別定有明文。
三、異議人承認於右開時間、地點駕駛Ｄ五－九五五三號自小客車的事實，但辯稱，
    並未超速，有可能是警員記錯車牌云云。經查：
  (一)異議人行經前開路段，經雷達測速行速一百公里，超過該路段速限七十公里規定
    等情，業經證人即承辦警員吳至人、林榮彬到庭證述明確。而林榮彬到庭證稱：
    「（問：當時舉發情形？）我看到異議人，那時只有那部車，我舉紅旗把他攔截
    下來，他本來開在內線，就切到外線，慢慢靠近我的地方，然後再加速逃離，所
    以，我印象很深刻」、「（問：測速器有無可能產生誤差？）有經濟部檢驗局合
    格證書，不可能有誤差，一年檢驗一次，而且我們只有這一部測速器，所以，本
    件一定是用這部儀器拍攝的」（見本院九十一年十月二十四日訊問筆錄第四、五
    頁）。吳至人則證稱：「（問：當時舉發情形？）我站在測速器旁邊，看到雷達
    測速顯示時速一百公里，所以，我就告訴林榮彬，請他將該部車攔下」、「（問
    ：將異議人攔截下來的情形？）他慢慢靠近我們站的地方，然後再加速逃逸」（
    見本院九十一年十月二十四日訊問筆錄第五、六頁）。並有經濟部標準局雷達測
    速儀檢定合格證書在卷可參。是該雷達測速器既經檢驗合格，當認無誤判之虞，
    應可認定。
  (二)關於異議人辯稱警員可能記錯車牌乙節，並經證人林榮彬證稱：「（問：有無可
    能記錯車牌？）不會。因為異議人的車有慢慢駛近我們，所以，我看得很清楚」
    。證人吳至人則證稱：「因為我看到這種情況下，就把車牌記下，然後，與林榮
    彬核對，結果與林榮彬所記的相符」（見本院九十一年十月二十四日訊問筆錄第
    七頁）。是異議人辯稱警員可能記錯車牌云云，尚難憑採。
  (三)況交通警員掣單舉發違反道路交通管理處罰條例所列之違規事實，本質上為行政
    處分，係公務員基於職務上權力，依法就特定之具體事件所為具有公法上效果之
    單方行政行為，基於公務員為公法上行為具有公信力之原則，該行政處分當可被
    推定為真正，其據以依法處分之事實認定亦為真正無誤。從而，異議人既未就執
    勤警員之舉發有誤提出相關確切事證以供調查，本院亦查無任何證據足資證明執
    勤警員有捏造事實違法取締情事，則執勤警員本其維護交通秩序、行車安全職責
    所為之舉發，自應受到合法、正確之推定。
  綜上，本件異議人行車速度超過規定之最高時速之事實，堪予認定。是原處分機關
  援引道路交通管理處罰條例第四十條第一項、第六十條第一項規定，裁處異議人罰
  鍰新台幣四千九百元，並依同條例第六十三條第一項第一款規定記違規點數二點，
  於法並無不合，本件異議為無理由，應予駁回。
四、據上論斷，應依道路交通管理處罰條例第八十七條第二項、道路交通案件處理辦
    法第十九條，裁定如主文。
中      華      民      國      九十一    年    十二    月   二十五     日
                                         臺灣雲林地方法院交通法庭
                                             法  官  許  佩  如
右正本證明與原本無異。
如不服本裁定，應於裁定送達後五日內向本院提出抗告狀。
                                             書記官  賴  成  育
中      華      民      國      九十一    年    十二    月   二十五     日
